臺灣士林地方法院刑事判決　　　　　　　　　　　　　九十一年度訴字第三七八號
　　公　訴　人　臺灣士林地方法院檢察署檢察官
　　被　　　告　甲○○
右列被告因違反毒品危害防制條例案件，經檢察官提起公訴（九十一年度毒偵緝字第
七九號），本院判決如左：
    主  文
甲○○施用第一級毒品，累犯，處有期徒刑捌月；又持有第二級毒品，累犯，處有期
徒刑伍月，扣案之第二級毒品甲基安非他命陸小包（總淨重點伍陸公克，送驗後餘
點伍肆公克）沒收銷燬之。應執行有期徒刑壹年，扣案之第二級毒品甲基安非他命
陸小包（總淨重點伍陸公克，送驗後餘點伍肆公克）沒收銷燬之。
    事  實
一、甲○○前曾於民國（下同）八十六年間因違反槍砲彈藥刀械管制條例案件，經本
    院於八十七年二月十六日判處有期徒刑六月，如易科罰金以三百元折算一日，並
    於同年六月十五日判決確定，嗣於八十八年二月二十四日執行完畢，猶不知悔改
    ，其前因施用第二級毒品安非他命案件，經依臺灣板橋地方法院八十七年度毒聲
    字第一八七二號裁定送觀察、勒戒後，認無繼續施用毒品之傾向，業經臺灣板橋
    地方法院檢察署檢察官於八十七年十月三十日以八十七年度偵字第七三八四號、
    第一五七六二號不起訴處分確定；詎其仍不思省悟，復因施用第二級毒品安非他
    命案件，再經依臺灣板橋地方法院八十九年度毒聲字第四六三七號裁定送觀察、
    勒戒後，認有繼續施用毒品之傾向，除經臺灣板橋地方法院於八十九年八月十八
    日以八十九年度毒聲字第四九０四號裁定入戒治處所施以強制戒治外，並經臺灣
    板橋地方法院於八十九年十一月十五日判處有期徒刑六月，如易科罰金以三百元
    折算一日，而於同年十二月十四日確定；嗣甲○○因於強制戒治期間成效經評定
    為合格，再由臺灣板橋地方法院裁定停止戒治，所餘戒治期間付保護管束，於九
    十年五月二十一日出所。惟甲○○仍未戒除毒癮，於保護管束期間，明知海洛因
    、甲基安非他命分別為毒品危害防制條例所列之第一級及第二級毒品，不得施用
    、持有，竟基於施用第一級毒品海洛因之犯意，於九十年十月二十日，在臺北縣
    三重市某家旅館內，將海洛因摻入香菸內再點燃吸食之方式，施用第一級毒品海
    洛因一次；其另行起意，基於持有第二級毒品甲基安非他命之犯意，於九十年十
    月二十一日下午四時許，明知真實姓名年籍不詳綽號「阿醜」之成年男子所交付
    之物品六小包係甲基安非他命，仍以新臺幣（下同）一萬元之價格購入而予以收
    受持有之。旋於九十年十月二十一日下午六時許，因甲○○另案遭通緝而於臺北
    市士林區重陽橋機車引道為警攔檢當場查獲，並由其身上扣得持有之第二級毒品
    甲基安非他命六小包（總淨重三．五六公克，送驗後餘三．五四公克）。甲○○
    前揭停止戒治之裁定，並經臺灣板橋地方法院裁定撤銷停止戒治，且自九十年十
    月二十二日起執行殘餘戒治期間二個月又二十八日，迄九十一年一月十八日止。
二、案經台北市政府警察局士林分局報請臺灣士林地方法院檢察署檢察官偵查起訴。
    理  由
一、經訊被告甲○○對於右揭事實已於本院審理時均坦承不諱，且其遭警緝獲後於九
    十年十月二十一日二十時三十分所採尿液經送臺北市立療養院以酵素免疫分析法
    及薄層片層析法初步檢驗結果有嗎啡陽性反應，經再送法務部調查局以螢光偏極
    免疫分析法篩驗並以氣相層析質譜分析法確認之複驗結果仍呈嗎啡陽性反應（海
    洛因施入人體內經代謝還原成嗎啡，排至體外），此有臺北市政府警察局士林分
    局函送之臺北市立療養院煙毒尿液檢驗報告書及採尿時間表（附於臺灣士林地方
    法院檢察署九十年度毒偵字第一七七一號偵查卷第二九頁至第三一頁，記載以酵
    素免疫分析法及薄層片層析法發現尿液呈嗎啡陽性反應，採尿時間是九十年十月
    二十一日二十時三十分）、法務部調查局檢驗通知書（附於同署九十年度毒偵字
    第一七七一號偵查卷第四七頁，記載以螢光偏極免疫分析法篩驗再以氣相層析質
    譜分析法確認，呈嗎啡陽性反應，甲基安非他命陰性反應）附卷可稽，又有自被
    告甲○○身上起獲之甲基安非他命六小包扣案可資佐證，而前開扣案物經初步鑑
    驗及以呈色試驗法、氣相層析質譜分析法確認，均檢出第二級毒品甲基安非他命
    成份，總毛重四．八三公克、總淨重三．五六公克、驗餘重三．五四公克等情，
    亦有臺北市政府警察局保安大隊第一中隊查獲涉嫌毒品危害防制條例毒品初步鑑
    驗報告單（附於同署九十年度偵字第一０五一七號偵查卷第十頁，記載扣案之安
    非他命六包，經保安警察大隊依聯勤二０四廠造之煙毒品檢驗Ａ包試驗初步檢驗
    結果發現呈安非他命反應）、臺北市政府警察局函送九十年十一月二十六日北市
    鑑毒字第六三二號鑑驗通知書（附於同署九十年度偵字第一０五一七號偵查卷第
    三六頁至第三七頁，記載疑似安非他命透明晶體陸包，分別由外觀檢視並無差異
    ，總毛重四．八三公克、總淨重三．五六公克，隨機選取貳包，予以證物編號一
    及二，各取０．０一公克化驗，餘三．五四公克，鑑驗方式係呈色試驗法及氣相
    層析質譜分析法，均檢出第二級毒品安甲基安非他命成份）存卷可參。按海洛因
    、安非他命分別屬於毒品危害防制條例第二條第二項第一、二款所稱之第一級毒
    品、第二級毒品，因施用毒品案件，經觀察、勒戒後，無繼續施用傾向，不起訴
    處分後，五年內三犯以上者，即應進入刑事訴訟程序審理，此觀毒品危害防制條
    例第二十條第三項規定自明。查被告甲○○曾因施用第二級毒品安非他命案件，
    第一次經臺灣板橋地方法院依檢察官聲請以八十七年度毒聲字第一八七二號裁定
    ，將被告甲○○送觀察、勒戒後，認無繼續施用毒品之傾向，由臺灣板橋地方法
    院檢察署檢察官於八十七年十月三十日以八十七年度偵字第七三八四號、第一五
    七六二號不起訴處分確定，復因施用第二級毒品安非他命案件，經第二次由臺灣
    板橋地方法院依檢察官聲請以八十九年度毒聲字第四六三七號裁定送觀察、勒戒
    後，認有繼續施用毒品之傾向，經臺灣板橋地方法院於八十九年八月十八日以八
    十九年度毒聲字第四九０四號裁定入戒治處所施以強制戒治外，並經臺灣板橋地
    方法院於八十九年十一月十五日判處有期徒刑六月，如易科罰金以三百元折算一
    日，而於同年十二月十四日確定，後被告甲○○因於強制戒治期間成效經評定為
    合格，再由臺灣板橋地方法院裁定停止戒治，所餘戒治期間付保護管束，於九十
    年五月二十一日出所，被告甲○○於保護管束期間再犯施用毒品，並經臺灣板橋
    地方法院裁定撤銷停止戒治，且自九十年十月二十二日起執行殘餘戒治期間二個
    月又二十八日，迄九十一年一月十八日止等情，除據被告甲○○供明在卷外，復
    有被告甲○○臺灣板橋地方法院檢察署檢察官八十九年度毒偵字第五二一六號起
    訴書（附於同署九十一年度毒偵緝字第七九號偵查卷第一六頁至第一七頁，記載
    被告甲○○因二犯毒品危害防制條例經送觀察勒戒後有繼續施用毒品傾向於八十
    九年八月二十九日起訴）、臺灣板橋地方法院八十九年度易字第三八一九號刑事
    判決書（附於同署九十年度毒偵字第一七七一號偵查卷第二五頁，記載於八十九
    年十一月十五日判處被告甲○○有期徒刑六月，如易科罰金以三百元折算一日）
    及臺灣板橋地方法院檢察署檢察官戒治處分執行指揮書（附於同署九十一年度毒
    偵緝字第七九號偵查卷第三四頁，記載第二次戒治期間自九十年十月二十二日起
    算，執行殘餘戒治期間二個月又二十八日，執行期滿日係九十一年一月十八日）
    附卷可考，從而被告甲○○於五年內三犯施用毒品罪，揆諸首開說明，即應依刑
    事訴訟程序審理，且被告甲○○前開犯行事證明確，均堪以認定，應予依法論科
    。
二、被告施用海洛因部分，核係犯毒品危害防制條例第十條第一項之施用第一級毒品
    罪；另被告持有甲基安非他命部分，則係犯同條例第十一條第二項之持有第二級
    毒品罪。被告持有第一級毒品海洛因後而施用，持有之低度行為，應為施用之高
    度行為所吸收，不另論罪。又被告所犯施用第一級毒品及持有第二級毒品兩罪間
    ，犯意各別，行為互殊，應予分論併罰。末查，被告前曾於八十六年間因違反槍
    砲彈藥刀械管制條例案件，經本院於八十七年二月十六日判處有期徒刑六月，如
    易科罰金以三百元折算一日，並於同年六月十五日確定，嗣於八十八年二月二十
    四日執行完畢，此有臺灣高等法院被告全國前案紀錄表存卷可按，其前受有期徒
    刑執行完畢後，於五年以內再犯本件有期徒刑以上之二罪，為累犯，應依刑法第
    四十七條之規定分別加重其刑。爰審酌被告曾有施用毒品罪前科，素行不良，於
    停止戒治保護管束期間，猶不知收斂，且施用毒品危害國民健康，其已有施用毒
    品前科仍屢次施用，經觀察、勒戒、戒治等治療程序，竟仍不思悔改，深陷毒癮
    而難以自拔，及其犯罪之動機、目的、施用次數、所生危害，本件犯後尚能坦承
    犯行，態度尚稱良好等一切情狀，量處如主文所示之刑，並定其應執行刑，以示
    懲儆。
三、扣案之甲基安非他命六小包（總淨重三．五六公克，送驗後餘三．五四公克），
    均係查獲之第二級毒品，有前開台北市政府警察局出具之鑑驗通知書乙紙可憑，
    故依毒品危害防制條例第十八條第一項前段之規定不問屬於犯人與否，均沒收銷
    燬之。
據上論斷，應依刑事訴訟法第二百九十九條第一項前段，毒品危害防制條例第十條第
一項、第十一條第二項、第十八條第一項前段，刑法第十一條、第四十七條、第五十
一條第五款，判決如主文。
本案經檢察官曾淑華到庭執行職務
中      華      民      國     九十一     年      八     月    三十     日
                                      臺灣士林地方法院刑事第三庭
                                          法  官  李  育  仁
右正本證明與原本無異。
如不服本判決，應於判決送達後十日內，向本院提出上訴狀。
                                          書記官  李  家  敏
中      華      民      國     九十一     年      九     月    十一     日
附錄本案論罪科刑依據之法條：
毒品危害防制條例第十條：
施用第一級毒品者，處六月以上五年以下有期徒刑。
施用第二級毒品者，處三年以下有期徒刑。
毒品危害防制條例第十一條：
持有第一級毒品者，處三年以下有期徒刑、拘役或新台幣五萬元以下罰金。
持有第二級毒品者，處二年以下有期徒刑、拘役或新台幣三萬元以下罰金。
持有專供製造或施用毒品之器具者，處一年以下有期徒刑、拘役或新台幣一萬元以下
罰金。
